臺灣士林地方法院民事裁定
110年度訴字第1537號
原      告  尚億資產管理有限公司

法定代理人  李月娥  
被      告  邱家光  



上列當事人間請求清償借款事件，原告聲請移轉管轄，本院裁定
如下：
    主  文
本件移送臺灣臺北地方法院。
    理  由
一、按當事人得以合意定第一審管轄法院，但以關於由一定法律
    關係而生之訴訟為限；前項合意，應以文書證之；被告不抗
    辯法院無管轄權，而為本案之言詞辯論者，以其法院為有管
    轄權之法院；訴訟之全部或一部，法院認為無管轄權者，依
    原告聲請或依職權以裁定移送於其管轄法院，民事訴訟法第
    24條、第25條、第28條第1 項分別定有明文。又民事訴訟法
    關於合意管轄之規定，除專屬管轄外，得排斥其他審判籍而
    優先適用（最高法院99年度台抗字第110 號、103 年度台抗
    字第917 號裁定意旨參照）。再債權讓與係以移轉特定債權
    為標的之契約，其受讓人固僅受讓債權，而非承受契約當事
    人之地位，惟對於債之同一性不生影響，因此附隨於原債權
    之抗辯權，亦不因債權之讓與而喪失。且所謂得對抗讓與人
    之事由，不獨實體法上之抗辯，訴訟法上之抗辯亦包括在內
    ，如合意管轄之抗辯及仲裁契約之抗辯等（最高法院87年度
    台抗字第630 號裁定、95年度台上字第2553號判決、97年度
    台上字第793 號判決意旨參照）。
二、本件原告主張被告向訴外人安泰商業銀行股份有限公司（下
    稱安泰銀行）訂立借據（下稱系爭契約），借款新臺幣（下
    同）79萬元，迄尚有本金77萬5,595元及利息未清償，而安
    泰銀行已將其對被告之債權讓與訴外人長鑫資產管理股份有
    限公司（下稱長鑫公司），長鑫公司復將該債權讓與原告，
    爰依系爭契約及債權讓與之法律關係提起本件訴訟等情。經
    查，系爭契約第20條約定：「本契約涉訟時，雙方（指安泰
    銀行與被告）同意以台北地方法院為第一審管轄法院」（見
    本院卷第15頁），足認安泰銀行與被告已以文書合意因系爭
    契約涉訟時，以臺灣臺北地方法院（下稱臺北地院）為第一
    審管轄法院，且依上說明，系爭契約所為合意管轄法院之約
    款，受讓債權之原告、被告及法院均同應受其拘束，是本件
    自應由臺北地院為第一審管轄法院。茲原告向無管轄權之本
    院起訴，尚有未合，爰依原告之聲請（見本院卷第29頁）將
    本件移送於臺北地院。
三、爰依法裁定如主文。
中　　華　　民　　國　　110 　年　　12　　月　　17　　日
                  民事第四庭  法  官  林大為
以上正本係照原本作成。
如不服本裁定應於送達後10日內向本院提出抗告狀，並繳納抗告
費新臺幣1,000元。
中　　華　　民　　國　　110 　年　　12　　月　　17　　日
                              書記官  葉乙成